Inventaris van het archief van het Rijksopleidingscentrum voor Verloskundigen te Rotterdam, 1882-1983
Nationaal Archief, Den Haag
Rijksopleidingscentrum voor Verloskundigen te Rotterdam
ROC Verloskundigen Rotterdam
1882-1983
3468
945 inventarisnummer(s); 77,50 meter
Nationaal Archief
Het archief van het Rijksopleidingscentrum voor Verloskundigen te Rotterdam (1882-1975), opgegaan in het St. Franciscus Gasthuis, bevat informatie over leerlingen, maar het grootste deel van het materiaal zijn patiëntgegevens - van moeders en kinderen - betreffende opname, bevallingen, ziektes en gynaecologische behandelingen. Er zitten ook röntgenfoto's bij, een fotoalbum van de Rijkskweekschool voor Vroedvrouwen, bouwtekeningen en plattegronden. Uit de periode vanaf 1949 zijn er notulen en jaarverslagen bewaard gebleven.
Archiefvorming
Geschiedenis van het archiefbeheer
De verwerving van het archief
Het archief is krachtens bepalingen van de Archiefwet overgebracht.
Aanwijzingen voor de gebruiker
Openbaarheidsbeperkingen
Deels openbaar, deels beperkt openbaar (B).
Materiële beperkingen
Het archief kent geen beperkingen voor het raadplegen van stukken als gevolg van slechte materiële staat.
Aanvraaginstructie
Openbare archiefstukken kunnen online worden aangevraagd en gereserveerd. U kunt dit ook via de terminals in de studiezaal van het Nationaal Archief doen. Om te kunnen reserveren dient u de volgende stappen te volgen:
Creëer een account of log in.
Selecteer in de archiefinventaris een archiefstuk.
Klik op ‘Reserveer’ en kies een tijdstip van inzage.
Verwant materiaal
Beschikbaarheid van kopieën
Inventarisnummers van dit archief zijn niet in kopievorm beschikbaar
Beschrijving van de series en archiefbestanddelen
- Registers, houdende gegevens betreffende de opname, bevalling en kraambed per patiënt., 1907-1965; 1-468
  Voor klappers zie inv.nr. 672-726
  - 1907, nrs. 1-214., 1
  - 1907, nrs. 215-433., 2
  - 1908, nrs. 1-244., 3
  - 1908, nrs. 245-470., 4
  - 1909, nrs. 1-230., 5
  - 1910, nrs. 1-232., 6
  - 1910, nrs. 233-436., 7
  - 1911, nrs. 1-227., 8
  - 1911, nrs. 228-469., 9
  - 1912, nrs. 1-215., 10
  - 1912, nrs. 216-447., 11
  - 1913, nrs. 1-239., 12
  - 1913, nrs. 240-490., 13
  - 1914, nrs. 1-105., 14
  - 1914, nrs. 106-200., 15
  - 1914, nrs. 201-400., 16
  - 1914, nrs. 401-590., 17
  - 1915, nrs. 1-200., 18
  - 1915, nrs. 201-400., 19
  - 1915, nrs. 401-600., 20
  - 1915, nrs. 601-789., 21
  - 1916, nrs. 1-200., 22
  - 1916, nrs. 201-375., 23
  - 1916, nrs. 376-550., 24
  - 1916, nrs. 551-738., 25
  - 1917, nrs. 1-200., 26
  - 1917, nrs. 201-400., 27
  - 1917, nrs. 401-600., 28
  - 1917, nrs. 601-783., 29
  - 1918, nrs. 1-200., 30
  - 1918, nrs. 201-400., 31
  - 1918, nrs. 401-600., 32
  - 1918, nrs. 601-784., 33
  - 1919, nrs. 1-200., 34
    Openbaarheid beperkt tot 01-01-2020
  - 1919, nrs. 201-400., 35
  - 1919, nrs. 401-600., 36
  - 1919, nrs. 601-776., 37
  - 1920, nrs. 1-200., 38
    Openbaarheid beperkt tot 01-01-2021
  - 1920, nrs. 201-400., 39
  - 1920, nrs. 401-600., 40
  - 1920, nrs. 601-800., 41
  - 1920, nrs. 801-975., 42
  - 1921, nrs. 1-200., 43
    Openbaarheid beperkt tot 01-01-2022
  - 1921, nrs. 201-400., 44
  - 1921, nrs. 401-600., 45
  - 1921, nrs. 601-800., 46
  - 1921, nrs. 801-1000., 47
  - 1922, nrs. 1-200., 48
    Openbaarheid beperkt tot 01-01-2023
  - 1922, nrs. 201-400., 49
  - 1922, nrs. 401-675., 50
  - 1922, nrs. 676-933., 51
  - 1923, nrs. 1-200., 52
    Openbaarheid beperkt tot 01-01-2024
  - 1923, nrs. 201-400., 53
  - 1923, nrs. 401-600., 54
  - 1923, nrs. 601-800., 55
  - 1923, nrs. 801-946., 56
  - 1924, nrs. 1-200., 57
    Openbaarheid beperkt tot 01-01-2025
  - 1924, nrs. 201-400., 58
  - 1924, nrs. 401-600., 59
  - 1924, nrs. 601-800., 60
  - 1925, nrs. 1-200., 61
    Openbaarheid beperkt tot 01-01-2026
  - 1925, nrs. 201-400., 62
  - 1925, nrs. 401-600., 63
  - 1925, nrs. 601-792., 64
  - 1926, nrs. 1-200., 65
    Openbaarheid beperkt tot 01-01-2027
  - 1926, nrs. 201-400., 66
  - 1926, nrs. 401-600., 67
  - 1926, nrs. 601-830., 68
  - 1927, nrs. 1-200., 69
    Openbaarheid beperkt tot 01-01-2028
  - 1927, nrs. 201-400., 70
  - 1927, nrs. 401-600., 71
  - 1927, nrs. 601-850., 72
  - 1928, nrs. 1-200., 73
    Openbaarheid beperkt tot 01-01-2029
  - 1928, nrs. 201-400., 74
  - 1928, nrs. 401-600., 75
  - 1928, nrs. 601-800., 76
  - 1928, nrs. 801-900., 77
  - 1929, nrs. 1-200., 78
    Openbaarheid beperkt tot 01-01-2030
  - 1929, nrs. 201-400., 79
  - 1929, nrs. 401-600., 80
  - 1929, nrs. 601-900., 81
  - 1930, nrs. 1-200., 82
    Openbaarheid beperkt tot 01-01-2031
  - 1930, nrs. 201-400., 83
  - 1930, nrs. 401-600., 84
  - 1930, nrs. 601-800., 85
  - 1930, nrs. 801-1000., 86
  - 1930, nrs. 1001-1100., 87
  - 1931, nrs. 1-200., 88
    Openbaarheid beperkt tot 01-01-2032
  - 1931, nrs. 201-400., 89
  - 1931, nrs. 401-600., 90
  - 1931, nrs. 601-800., 91
  - 1931, nrs. 801-1000., 92
  - 1931, nrs. 1001-1200., 93
  - 1932, nrs. 1-200., 94
    Openbaarheid beperkt tot 01-01-2033
  - 1932, nrs. 201-400., 95
  - 1932, nrs. 401-600., 96
  - 1932, nrs. 601-800., 97
  - 1932, nrs. 801-1000., 98
  - 1932, nrs. 1001-1200., 99
  - 1933, nrs. 1-200., 100
    Openbaarheid beperkt tot 01-01-2034
  - 1933, nrs. 201-400., 101
  - 1933, nrs. 401-600., 102
  - 1933, nrs. 601-800., 103
  - 1933, nrs. 801-1025., 104
  - 1933, nrs. 1026-1250., 105
  - 1934, nrs. 1-200., 106
    Openbaarheid beperkt tot 01-01-2035
  - 1934, nrs. 201-400., 107
  - 1934, nrs. 401-600., 108
  - 1934, nrs. 601-800., 109
  - 1934, nrs. 801-1000., 110
  - 1934, nrs. 1001-1200., 111
  - 1934, nrs. 1201-1400., 112
  - 1935, nrs. 1-200., 113
    Openbaarheid beperkt tot 01-01-2036
  - 1935, nrs. 201-400., 114
  - 1935, nrs. 401-600., 115
  - 1935, nrs. 601-800., 116
  - 1935, nrs. 801-1000., 117
  - 1935, nrs. 1001-1200., 118
  - 1935, nrs. 1201-1400., 119
  - 1936, nrs. 1-200., 120
    Openbaarheid beperkt tot 01-01-2037
  - 1936, nrs. 201-400., 121
  - 1936, nrs. 401-600., 122
  - 1936, nrs. 601-800., 123
  - 1936, nrs. 801-1000., 124
  - 1936, nrs. 1001-1200., 125
  - 1936, nrs. 1201-1400., 126
  - 1936, nrs. 1401-1500., 127
  - 1937, nrs. 1-200., 128
    Openbaarheid beperkt tot 01-01-2038
  - 1937, nrs. 201-400., 129
  - 1937, nrs. 401-600., 130
  - 1937, nrs. 601-800., 131
  - 1937, nrs. 801-1000., 132
  - 1937, nrs. 1001-1200., 133
  - 1937, nrs. 1201-1408., 134
  - 1938, nrs. 1-200., 135
    Openbaarheid beperkt tot 01-01-2039
  - 1938, nrs. 201-400., 136
  - 1938, nrs. 401-600., 137
  - 1938, nrs. 601-800., 138
  - 1938, nrs. 801-1000., 139
  - 1938, nrs. 1001-1200., 140
  - 1938, nrs. 1201-1400., 141
  - 1938, nrs. 1401-1600., 142
  - 1939, nrs. 1-200., 143
    Openbaarheid beperkt tot 01-01-2040
  - 1939, nrs. 201-400., 144
  - 1939, nrs. 401-600., 145
  - 1939, nrs. 601-800., 146
  - 1939, nrs. 801-1000., 147
  - 1939, nrs. 1001-1230., 148
  - 1939, nrs. 1231-1465., 149
  - 1940, nrs. 1-200., 150
    Openbaarheid beperkt tot 01-01-2041
  - 1940, nrs. 201-400., 151
  - 1940, nrs. 401-600., 152
  - 1940, nrs. 601-800., 153
  - 1940, nrs. 801-1000., 154
  - 1940, nrs. 1001-1200., 155
  - 1940, nrs. 1201-1350., 156
  - 1940, nrs. 1351-1508., 157
  - 1941, nrs. 1-200., 158
    Openbaarheid beperkt tot 01-01-2042
  - 1941, nrs. 201-400., 159
  - 1941, nrs. 401-600., 160
  - 1941, nrs. 601-800., 161
  - 1941, nrs. 801-1000., 162
  - 1941, nrs. 1001-1217., 163
  - 1942, nrs. 1-200., 164
    Openbaarheid beperkt tot 01-01-2043
  - 1942, nrs. 201-400., 165
  - 1942, nrs. 401-550., 166
  - 1942, nrs. 551-700., 167
  - 1942, nrs. 701-850., 168
  - 1942, nrs. 851-1036., 169
  - 1943, nrs. 1-200., 170
    Openbaarheid beperkt tot 01-01-2044
  - 1943, nrs. 201-400., 171
  - 1943, nrs. 401-600., 172
  - 1943, nrs. 601-800., 173
  - 1943, nrs. 801-999., 174
  - 1943, nrs. 1000-1200., 175
  - 1943, nrs. 1200-1326., 176
  - 1944, nrs. 1-200., 177
    Openbaarheid beperkt tot 01-01-2045
  - 1944, nrs. 201-400., 178
  - 1944, nrs. 401-600., 179
  - 1944, nrs. 601-800., 180
  - 1944, nrs. 801-1000., 181
  - 1944, nrs. 1001-1100., 182
  - 1944, nrs. 1101-1327., 183
  - 1945, nrs. 1-200., 184
    Openbaarheid beperkt tot 01-01-2046
  - 1945, nrs. 201-400., 185
  - 1945, nrs. 401-600., 186
  - 1945, nrs. 601-800., 187
  - 1945, nrs. 801-1033., 188
  - 1946, nrs. 1-200., 189
    Openbaarheid beperkt tot 01-01-2047
  - 1946, nrs. 201-400., 190
  - 1946, nrs. 401-600., 191
  - 1946, nrs. 601-800., 192
  - 1946, nrs. 801-1000., 193
  - 1946, nrs. 1001-1200., 194
  - 1946, nrs. 1201-1400., 195
  - 1946, nrs. 1401-1539., 196
  - 1947, nrs. 1-150., 197
    Openbaarheid beperkt tot 01-01-2048
  - 1947, nrs. 151-300., 198
  - 1947, nrs. 301-450., 199
  - 1947, nrs. 451-600., 200
  - 1947, nrs. 601-750., 201
  - 1947, nrs. 751-900., 202
  - 1947, nrs. 901-1050., 203
  - 1947, nrs. 1051-1133., 204
  - 1948, nrs. 1-200., 205
    Openbaarheid beperkt tot 01-01-2049
  - 1948, nrs. 201-400., 206
  - 1948, nrs. 401-600., 207
  - 1948, nrs. 601-800., 208
  - 1948, nrs. 801-1000., 209
  - 1948, nrs. 1001-1200., 210
  - 1949, nrs. 1-200., 211
  - 1949, nrs. 201-400., 212
    Openbaarheid beperkt tot 01-01-2050
  - 1949, nrs. 401-600., 213
    nrs. 601-800 ontbreekt.
  - 1949, nrs. 801-1000., 214
  - 1949, nrs. 1001-1200., 215
  - 1949, nrs. 1201-1353., 216
  - 1950, nrs. 1-200., 217
    Openbaarheid beperkt tot 01-01-2051
  - 1950, nrs. 201-400., 218
  - 1950, nrs. 401-600., 219
  - 1950, nrs. 601-800., 220
  - 1950, nrs. 801-1000., 221
  - 1950, nrs. 1001-1150., 222
  - 1950, nrs. 1151-1268., 223
  - 1951, nrs. 1-200., 224
    Openbaarheid beperkt tot 01-01-2052
  - 1951, nrs. 201-400., 225
  - 1951, nrs. 401-600., 226
  - 1951, nrs. 601-800., 227
  - 1951, nrs. 801-1000., 228
  - 1951, nrs. 1001-1200., 229
  - 1951, nrs. 1201-1400., 230
  - 1951, nrs. 1401-1533., 231
  - 1952, nrs. 1-200., 232
    Openbaarheid beperkt tot 01-01-2053
  - 1952, nrs. 201-400., 233
  - 1952, nrs. 401-600., 234
  - 1952, nrs. 601-800., 235
  - 1952, nrs. 801-950., 236
  - 1952, nrs. 951-1100., 237
  - 1952, nrs. 1101-1250., 238
  - 1952, nrs. 1251-1400., 239
  - 1952, nrs. 1401-1534., 240
  - 1952, nrs. 1535-1669., 241
  - 1953, nrs. 1-150., 242
    Openbaarheid beperkt tot 01-01-2054
  - 1953, nrs. 151-500., 243
  - 1953, nrs. 301-450., 244
    451-600 ontbreekt.
  - 1953, nrs. 601-750., 245
  - 1953, nrs. 706-900., 246
  - 1953, nrs. 901-1050., 247
  - 1953, nrs. 1051-1200., 248
  - 1953, nrs. 1201-1350., 249
  - 1953, nrs. 1351-1500., 250
  - 1953, nrs. 1501-1647., 251
  - 1954, nrs. 1-101., 252
    Openbaarheid beperkt tot 01-01-2055
  - 1954, nrs. 101-201., 253
  - 1954, nrs. 201-301., 254
  - 1954, nrs. 301-401., 255
  - 1954, nrs. 401-501., 256
  - 1954, nrs. 501-601., 257
  - 1954, nrs. 601-701., 258
  - 1954, nrs. 701-801., 259
  - 1954, nrs. 801-901., 260
  - 1954, nrs. 901-1001., 261
  - 1954, nrs. 1001-1101., 262
  - 1954, nrs. 1101-1201., 263
  - 1954, nrs. 1201-1301., 264
  - 1954, nrs. 1301-1401., 265
  - 1954, nrs. 1401-1501., 266
  - 1954, nrs. 1501-1601., 267
  - 1955, nrs. 1-100., 268
    Openbaarheid beperkt tot 01-01-2056
  - 1955, nrs. 101-200., 269
  - 1955, nrs. 201-300., 270
  - 1955, nrs. 301-400., 271
  - 1955, nrs. 401-500., 272
  - 1955, nrs. 501-600., 273
  - 1955, nrs. 601-700., 274
  - 1955, nrs. 701-800., 275
  - 1955, nrs. 801-900., 276
  - 1955, nrs. 901-1000., 277
  - 1955, nrs. 1001-1100., 278
  - 1955, nrs. 1101-1200., 279
  - 1955, nrs. 1201-1300., 280
  - 1955, nrs. 1301-1400., 281
  - 1955, nrs. 1401-1538., 282
  - 1956, nrs. 1-100., 283
    Openbaarheid beperkt tot 01-01-2057
  - 1956, nrs. 101-200., 284
  - 1956, nrs. 201-300., 285
  - 1956, nrs. 301-400., 286
  - 1956, nrs. 401-500., 287
  - 1956, nrs. 501-600., 288
  - 1956, nrs. 601-700., 289
  - 1956, nrs. 701-800., 290
  - 1956, nrs. 801-900., 291
  - 1956, nrs. 901-1000., 292
  - 1956, nrs. 1001-1100., 293
  - 1956, nrs. 1101-1200., 294
  - 1956, nrs. 1201-1300., 295
  - 1956, nrs. 1301-1400., 296
  - 1956, nrs. 1401-1500., 297
  - 1956, nrs. 1501-1600., 298
  - 1956, nrs. 1601-1716., 299
  - 1957, nrs. 1-100, 300
    Openbaarheid beperkt tot 01-01-2058
  - 1957, nrs. 101-200., 301
  - 1957, nrs. 201-300., 302
  - 1957, nrs. 301-400., 303
  - 1957, nrs. 401-500., 304
  - 1957, nrs. 501-600., 305
  - 1957, nrs. 601-700., 306
  - 1957, nrs. 701-800., 307
  - 1957, nrs. 801-900., 308
  - 1957, nrs. 901-1000., 309
  - 1957, nrs. 1001-1100., 310
  - 1957, nrs. 1100-1200., 311
  - 1957, nrs. 1201-1300., 312
  - 1957, nrs. 1301-1400., 313
  - 1957, nrs. 1401-1500., 314
  - 1957, nrs. 1501-1600., 315
  - 1957, nrs. 1601-1700., 316
  - 1957, nrs. 1701-1830., 317
  - 1958, nrs. 1-100., 318
    Openbaarheid beperkt tot 01-01-2059
  - 1958, nrs. 101-200., 319
  - 1958, nrs. 201-300., 320
  - 1958, nrs. 301-400., 321
  - 1958, nrs. 401-500., 322
  - 1958, nrs. 501-600., 323
  - 1958, nrs. 601-700., 324
  - 1958, nrs. 701-800., 325
  - 1958, nrs. 801-900., 326
  - 1958, nrs. 901-1000., 327
  - 1958, nrs. 1001-1100., 328
  - 1958, nrs. 1101-1200., 329
  - 1958, nrs. 1201-1300., 330
  - 1958, nrs. 1301-1400., 331
  - 1958, nrs. 1401-1500., 332
  - 1958, nrs. 1501-1600., 333
  - 1958, nrs. 1601-1750., 334
  - 1959, nrs. 1-100., 335
    Openbaarheid beperkt tot 01-01-2060
  - 1959, nrs. 101-200., 336
  - 1959, nrs. 201-300., 337
  - 1959, nrs. 301-400., 338
  - 1959, nrs. 401-500., 339
  - 1959, nrs. 501-600., 340
  - 1959, nrs. 601-700., 341
  - 1959, nrs. 701-800., 342
  - 1959, nrs. 801-900., 343
  - 1959, nrs. 901-1000., 344
  - 1959, nrs. 1001-1100., 345
  - 1959, nrs. 1101-1200., 346
  - 1959, nrs. 1201-1300., 347
  - 1959, nrs. 1301-1400., 348
  - 1959, nrs. 1401-1500., 349
  - 1959, nrs. 1501-1600., 350
  - 1959, nrs. 1601-1700., 351
  - 1959, nrs. 1701-1798., 352
  - 1960, nrs. 1-100., 353
    Openbaarheid beperkt tot 01-01-2061
  - 1960, nrs. 101-200., 354
  - 1960, nrs. 201-300., 355
  - 1960, nrs. 301-400., 356
  - 1960, nrs. 401-500., 357
  - 1960, nrs. 501-600., 358
  - 1960, nrs. 601-700., 359
  - 1960, nrs. 701-800., 360
  - 1960, nrs. 801-900., 361
  - 1960, nrs. 901-1000., 362
  - 1960, nrs. 1001-1100., 363
  - 1960, nrs. 1101-1200., 364
  - 1960, nrs. 1201-1300., 365
  - 1960, nrs. 1301-1400., 366
  - 1960, nrs. 1401-1500., 367
  - 1960, nrs. 1501-1600., 368
  - 1960, nrs. 1601-1736., 369
  - 1961, nrs. 1-100., 370
    Openbaarheid beperkt tot 01-01-2062
  - 1961, nrs. 101-200., 371
  - 1961, nrs. 201-300., 372
  - 1961, nrs. 301-400., 373
  - 1961, nrs. 401-500., 374
  - 1961, nrs. 501-600., 375
  - 1961, nrs. 601-700., 376
  - 1961, nrs. 701-800., 377
  - 1961, nrs. 801-900., 378
  - 1961, nrs. 901-1000., 379
  - 1961, nrs. 1001-1100., 380
  - 1961, nrs. 1101-1200., 381
  - 1961, nrs. 1201-1300., 382
  - 1961, nrs. 1301-1400., 383
  - 1961, nrs. 1401-1500., 384
  - 1961, nrs. 1501-1600., 385
  - 1961, nrs. 1601-1700., 386
  - 1961, nrs. 1701-1800., 387
  - 1961, nrs. 1801-1900., 388
  - 1961, nrs. 1901-1963., 389
  - 1962, nrs. 1-100., 390
    Openbaarheid beperkt tot 01-01-2063
  - 1962, nrs. 101-200., 391
  - 1962, nrs. 201-300., 392
  - 1962, nrs. 301-400., 393
  - 1962, nrs. 401-500., 394
  - 1962, nrs. 501-600., 395
  - 1962, nrs. 601-700., 396
  - 1962, nrs. 701-800., 397
  - 1962, nrs. 801-900., 398
  - 1962, nrs. 901-1000., 399
  - 1962, nrs. 1001-1100., 400
  - 1962, nrs. 1101-1200., 401
  - 1962, nrs. 1201-1300., 402
  - 1962, nrs. 1301-1400., 403
  - 1962, nrs. 1401-1500., 404
  - 1962, nrs. 1501-1600., 405
  - 1962, nrs. 1601-1700., 406
  - 1962, nrs. 1701-1800., 407
  - 1962, nrs. 1801-1900., 408
  - 1962, nrs. 1901-1945., 409
  - 1963, nrs. 1-100., 410
    Openbaarheid beperkt tot 01-01-2064
  - 1963, nrs. 101-200., 411
  - 1963, nrs. 201-300., 412
  - 1963, nrs. 301-400., 413
  - 1963, nrs. 401-500., 414
  - 1963, nrs. 501-600., 415
  - 1963, nrs. 601-700., 416
  - 1963, nrs. 701-800., 417
  - 1963, nrs. 801-900., 418
  - 1963, nrs. 901-1000., 419
  - 1963, nrs. 1001-1100., 420
  - 1963, nrs. 1101-1200., 421
  - 1963, nrs. 1201-1300., 422
  - 1963, nrs. 1301-1400., 423
  - 1963, nrs. 1400-1500., 424
  - 1963, nrs. 1501-1600., 425
  - 1963, nrs. 1601-1700., 426
  - 1963, nrs. 1701-1800., 427
  - 1963, nrs. 1801-1929., 428
  - 1964, nrs. 1-100., 429
    Openbaarheid beperkt tot 01-01-2065
  - 1964, nrs. 101-200., 430
  - 1964, nrs. 201-300., 431
  - 1964, nrs. 301-400., 432
  - 1964, nrs. 401-500., 433
  - 1964, nrs. 501-600., 434
  - 1964, nrs. 601-700., 435
  - 1964, nrs. 701-800., 436
  - 1964, nrs. 801-900., 437
  - 1964, nrs. 901-1000., 438
  - 1964, nrs. 1001-1100., 439
  - 1964, nrs. 1101-1200., 440
  - 1964, nrs. 1201-1300., 441
  - 1964, nrs. 1301-1400., 442
  - 1964, nrs. 1401-1500., 443
  - 1964, nrs. 1501-1600., 444
  - 1964, nrs. 1601-1700., 445
  - 1964, nrs. 1701-1800., 446
  - 1964, nrs. 1801-1900., 447
  - 1964, nrs. 1901-2049., 448
  - 1965, nrs. 1-100., 449
    Openbaarheid beperkt tot 01-01-2066
  - 1965, nrs. 101-200., 450
  - 1965, nrs. 201-300., 451
  - 1965, nrs. 301-400., 452
  - 1965, nrs. 401-500., 453
  - 1965, nrs. 501-600., 454
  - 1965, nrs. 601-700., 455
  - 1965, nrs. 701-800., 456
  - 1965, nrs. 801-900., 457
  - 1965, nrs. 901-1000., 458
  - 1965, nrs. 1001-1100., 459
  - 1965, nrs. 1101-1200., 460
  - 1965, nrs. 1201-1300., 461
  - 1965, nrs. 1301-1400., 462
  - 1965, nrs. 1401-1500., 463
  - 1965, nrs. 1501-1600., 464
  - 1965, nrs. 1601-1700., 465
  - 1965, nrs. 1701-1800., 466
  - 1965, nrs. 1801-1900., 467
  - 1965, nrs. 1901-2001., 468
- Magazijnboek., 1893; 469
- Voedingsstaten., 1892-1894; 470-472
  - 1892, 470; 1 stuk
  - 1893, 471; 2 stukken
  - 1894, 472; 1 stuk
- Grootboek., 1890; 473
- Dagboek betreffende aangekochte levensmiddelen en goederen en verrichtte werkzaamheden., 1891; 474
- Stukken betreffende de dissertatie van dr. A.P. Ketel, bestaande uit medische gegevens., 1920-1922; 475
- Stukken betreffende de behandeling en voorkomen van puerperale infecties in het kraambed, zoals trombose., 1918-1924; 476; 1 pak
- Lijsten per dag houdende gegevens betreffende temperatuur, polsslag en ontslag per patiënt, bijgehouden op de zwangerschapsafdeling., 1916-1917; 477-478
  - 1916, 477; 1 omslag
  - 1917, 478; 1 omslag
- Gegevens betreffende kraambedden van patiënten lijdende aan een ziekte en/of met een lichamelijke afwijking., 1914-1918; 479; 1 pak
- Algemene Wassermanboeken (laboratorium)., 1952-1954; 480A-480B
  - 1952-1954, 480A; 1 band
  - 1954, 480B; 1 band
- Jaarverslagen van de R.O.V.V., 1951,1954-1959, 1960, 1961-1964, 1966-1971; 481A-495
  - 1951, 481A
  - 1954, 481B
  - 1955, 481C
  - 1956, 482
  - 1957, 483
  - 1958, 484
  - 1959, 485
  - 1961, 486
  - 1962, 487
  - 1963, 488
  - 1964, 489
  - 1966, 490
  - 1967, 491
  - 1968, 492
  - 1969, 493
  - 1970, 494
  - 1971, 495
- Eiwitboeken., 496-497; 2 banden
  - Numeriek ingedeeld per geval., 496
    Openbaarheid beperkt tot 01-01-2084
  - Numeriek ingedeeld per geval met alfabetische index., 497
- Wassermanboek. Numeriek per geval met alfabetische index., 498
- Kinderlijsten. Gegevens per baby bijgehouden vanaf de geboorte betreffende temperatuur, gewicht, voeding, ontlasting en eventuele aanvullende opmerkingen., 1911-1921, 1925-1940, 1943-1953; 499-537
  - 1911, 499
  - 1912, 500
  - 1913, 501
  - 1914, 502
  - 1915, 503
  - 1915, 504
  - 1916, 505
  - 1916-1918, 506
  - 1919, 507
  - 1919, 508
  - 1920, 509
  - 1921, 510
  - 1925, 511
  - 1926, 512
  - 1927, 513
  - 1928, 514
  - 1929, 515
  - 1930, 516
  - 1931, 517
  - 1932, 518
  - 1933, 519
  - 1934, 520
  - 1935, 521
  - 1936, 522
  - 1937, 523
  - 1938, 524
  - 1939, 525
  - 1940, 526
  - 1943, 527
  - 1944, 528
  - 1945, 529
  - 1946, 530
  - 1947, 531
  - 1948, 532
  - 1949, 533
  - 1950, 534
  - 1951, 535
  - 1952, 536
  - 1953, 537
- Statussen bijgehouden door het Consultatiebureau voor zuigelingen, per zuigeling betreffende de lichamelijke toestand., 1922-1939, 1941-1943, 1946-1955; 538-567; 7 banden en 36 omslagen.
  - 1922-1923, 538; 1 band
  - 1923-1924, 539; 1 band
  - 1924-1925, 540; 1 band
  - 1925-1926, 541; 1 band
  - 1926-1928, 542; 1 band
  - 1928-1929, 543; 1 band
  - 1929-1930, 544; 1 band
  - 1930, 545; 1 omslag
  - 1931, 546; 1 omslag
  - 1932, 547; 1 omslag
  - 1933, 548A-548B; 2 omslagen
    - niet gespecificeerd, 548A
    - niet gespecificeerd, 548B
  - 1934, 549A-549B; 2 omslagen
    - niet gespecificeerd, 549A
    - niet gespecificeerd, 549B
  - 1935, 550A-550B; 2 omslagen
    - niet gespecificeerd, 550A
    - niet gespecificeerd, 550B
  - 1936, 551A-551B; 2 omslagen
    - niet gespecificeerd, 551A
    - niet gespecificeerd, 551B
  - 1937, 552A-552B; 2 omslagen
    - niet gespecificeerd, 552A
    - niet gespecificeerd, 552B
  - 1938, 553A-553B; 2 omslagen
    - niet gespecificeerd, 553A
    - niet gespecificeerd, 553B
  - 1939, 554; 1 omslag
  - 1941, 555; 1 omslag
  - 1942, 556A-556B; 2 omslagen
    - niet gespecificeerd, 556A
    - niet gespecificeerd, 556B
  - 1943, 557; 1 omslag
  - 1946, 558; 1 omslag
  - 1947, 559A-559B; 2 omslagen
    - niet gespecificeerd, 559A
    - niet gespecificeerd, 559B
  - 1948, 560A-560B; 2 omslagen
    - niet gespecificeerd, 560A
    - niet gespecificeerd, 560B
  - 1949, 561A-561B; 2 omslagen
    - niet gespecificeerd, 561A
    - niet gespecificeerd, 561B
  - 1950, 562A-562B; 2 omslagen
    - niet gespecificeerd, 562A
    - niet gespecificeerd, 562B
  - 1951, 563A-563B; 2 omslagen
    - niet gespecificeerd, 563A
    - niet gespecificeerd, 563B
  - 1952, 564; 1 omslag
  - 1953, 565; 1 omslag
  - 1954, 566A-566B; 2 omslagen
    - niet gespecificeerd, 566A
    - niet gespecificeerd, 566B
  - 1955, 567; 1 omslag
- Statussen van afdeling Couveuze zuigelingen, bijgehouden per geval met gegevens betreffende moeder en kind tijdens het verloop van de zwangerschap tot ontslag inzake temperatuur, gewicht, voeding en ontlasting., 1953-1955; 568-569
  - 1953, 568; 1 omslag
  - 1953-1955, 569; 1 omslag
- Verslagen over de verpleging van couveuze kinderen betreffende opname,ontslag, aantal verpleegdagen, foetusleeftijd en gewicht., 1916-1926; 570; 1 omslag
- Verpleeglijsten per week met per patiënt het aantal verpleegdagen, het totaal aan patiënten per verpleegdag en algemene opmerkinge. Vanaf 1950 werd verder vermeld met of zonder kind., 1907-1913, 1915, 1950-1952, 1954-1967; 571-595; 24 omslagen.
  - 1907, 571; 1 omslag
  - 1908, 572; 1 omslag
  - 1909, 573; 1 omslag
  - 1910, 574; 1 omslag
  - 1911, 575; 1 omslag
  - 1912, 576; 1 omslag
  - 1913, 577; 1 omslag
  - 1915, 578; 1 omslag
  - 1950, 579; 1 omslag
  - 1951, 580; 1 omslag
  - 1951-1952, 581; 1 omslag
  - 1954, 582; 1 omslag
  - 1955, 583; 1 omslag
  - 1956, 584; 1 omslag
  - 1957, 585; 1 omslag
  - 1958, 586; 1 omslag
  - 1959, 587; 1 omslag
  - 1960, 588; 1 omslag
  - 1961, 589; 1 omslag
  - 1962, 590; 1 omslag
  - 1963, 591; 1 omslag
  - 1964, 592; 1 omslag
  - 1965, 593; 1 omslag
  - 1966, 594; 1 omslag
    Openbaarheid beperkt tot 01-01-2067
  - 1967, 595; 1 omslag
    Openbaarheid beperkt tot 01-01-2068
- Groene Kruiskaarten., 1959, 1962; 596-597; 2 pakken
  - 1959, 596; 1 pak
  - 1962, Nr.1-237., 597; 1 pak
- Laboratoriumboeken., 1953-1969; 598-614; 17 banden
  - 1953-1954, 598; 1 band
  - 1955-1956, 599; 1 band
  - 1956-1958, 600; 1 band
  - 1958-1959, 601; 1 band
  - 1959-1960, 602; 1 band
  - 1960-1961, 603; 1 band
  - 1961-1962, 604; 1 band
  - 1962-1963, 605; 1 band
  - 1963-1964, 606; 1 band
  - 1964, 607; 1 band
  - 1965, 608; 1 band
  - 1965-1966, 609; 1 band
  - 1966-1967, 610; 1 band
  - 1967, 611; 1 band
  - 1967-1968, 612; 1 band
    Openbaarheid beperkt tot 01-01-2069
  - 1968-1969, 613; 1 band
    Openbaarheid beperkt tot 01-01-2070
  - 1969, 614; 1 band
- Statussen betreffende zwangerschapsverloop per kraambed door de leerlingen opgemaakt., 1903-1907; 615-618; 6 omslagen
  - cursusjaar, 1903-1904, 615; 1 omslag
  - cursusjaar, 1904-1905, 616A; 1 omslag
    no.3-161.
  - cursusjaar, 1904-1905, 616B; 1 omslag
    no.162-360.
  - cursusjaar, 1905-1906, 617A; 1 omslag
    no.1-154.